# 求助陈版有关未签合同问题

提问人：qfl328 时间：2017-04-11 11:28:35
陈版您好， 商品销售合同，如果 12 月已发货并且客户签收 但是合同在次年 1 月签订（合同约定验收确认）， 12 月发货时，即已知道销售价款，只是还没来得及签订合同，这种情况下是否可以认为风险报酬已经转移，实质重于形式，将收入确认在 12 月？

回答人：chenyiwei
除非有证据表明截至 2016 年末，双方已经就合同条款实质上达成一致，期后签订的合同只是对资产负债表日前已有共识的书面确认，否则 2016 年度尽管有客户签收，但不满足收入确认条件。没有合同条款就无法判断商品所有权上主要风险和报酬的转移情况，也不能合理估计收入的金额及保证其可收回性。